臺灣嘉義地方法院刑事判決　　　　　　　100年度易字第102號
公　訴　人　臺灣嘉義地方法院檢察署檢察官
被　　　告　王才鑫
上列被告因竊盜案件，經檢察官提起公訴（99年度偵字第9741
號），被告於本院行準備程序時就犯罪事實為有罪之陳述，經本
院裁定改依簡式審判程序審理，判決如下：
    主  文
王才鑫犯踰越牆垣、安全設備夜間侵入住宅竊盜罪貳罪，各處有
期徒刑陸月，如易科罰金，均以新臺幣壹仟元折算壹日；又犯毀
損罪，處有期徒刑貳月，如易科罰金，以新臺幣壹仟元折算壹日
。應執行有期徒刑壹年，如易科罰金，以新臺幣壹仟元折算壹日
。緩刑貳年，並應於本判決確定之日起陸個月內向公庫支付新臺
幣壹萬元；於本判決確定之日起壹年陸個月內向指定之政府機關
、政府機構、行政法人、社區或其他符合公益目的之機構或團體
，提供捌拾小時之義務勞務。緩刑期間付保護管束。
    犯 罪 事 實
一、王才鑫因家中經濟情況不佳，且在職服役更換單位壓力甚大
    ，為宣洩壓力，（一）竟意圖為自己不法之所有，於民國99
    年10月10日凌晨2 時許至3 時許之夜間，翻越林志建所管領
    ，位在嘉義市○○○路593 至595 號上大同商業職業學校女
    生宿舍圍牆，以曬衣場內之衣架伸入已經毀壞之鐵門紗窗，
    踰越上開安全設備，鉤開門牌號碼593 號之B 棟宿舍鐵門鎖
    頭卡栓，夜間侵入上開宿舍B203室，徒手竊取劉育棋所有之
    隨身碟1支，得手後旋即逃離現場。（二）另基於意圖為自
    己不法所有之竊盜犯意，於99年12月10日凌晨2時許至3時許
    之夜間，翻越上開大同商業職業學校女生宿舍圍牆，以曬衣
    場內之衣架伸入已經毀壞之鐵門紗窗後，踰越上開安全設備
    ，鉤開門牌號碼595號之C棟大樓鐵門鎖頭卡栓後，夜間侵入
    上開女生宿舍C202室及C203室，接續徒手竊取林于仙所有之
    美髮剪刀1支、新臺幣（下同）880元及高秀華所有之2,500
    元得手（毀損高秀華衣物部分未據告訴）。（三）又基於毀
    棄損壞之犯意，於99年12月10日凌晨3時許（起訴意旨誤載
    為4時50分許），在上開女生宿舍C203室內（起訴意旨誤載
    為C202室），以其所竊得之美髮剪刀剪破林廷雅所有之內衣
    3件、內褲3件、布鞋2雙及涼鞋5雙而損壞之，足以生損害於
    林廷雅。嗣王才鑫於99年12月12日凌晨4時50分許前往上址
    ，持曬衣場內之衣架鉤開鐵門後，進入宿舍大樓內（侵入住
    宅部分未據告訴），為經警據報到場後，當場於上開女生宿
    舍1樓外查獲，並經其同意搜索扣得身上所攜帶之美髮剪刀1
    支、隨身碟1支、1,000元紙鈔2張及500元紙鈔1張及衣架1支
    。
二、案經林志建、林于仙、林廷雅訴由嘉義市政府警察局第二分
    局報告臺灣嘉義地方法院檢察署檢察官偵查起訴。
    理  由
一、本件被告王才鑫所犯非死刑、無期徒刑、最輕本刑為3 年以
    上有期徒刑之罪，或高等法院管轄第一審案件，其於準備程
    序進行中，就被訴事實為有罪之陳述，經本院告知簡式審判
    程序之旨，並聽取檢察官及被告之意見後，裁定進行簡式審
    判程序。
二、上開犯罪事實迭據被告於警詢、偵訊及本院審理時坦承不諱
    ，核與證人即被害人林于仙、林廷雅、高秀華、劉育棋、證
    人即宿舍警衛林志建於警詢之證述相符，復有扣押筆錄、扣
    押物品目錄表、現場照片6 紙、扣押物品照片5 紙、贓證物
    認領保管單附警卷可稽，足認被告之任意性自白與事實相符
    。從而，本件事證明確，被告犯行堪予認定，應依法論科。
三、被告行為後，刑法第321 條已有修正，應依刑法第2 條之規
    定，為新舊法比較。而該條刪除第1 項第1 款「夜間」之規
    定，惟修法後，被告於夜間侵入住宅竊盜之行為，亦成立第
    321 條第1 項第1 款之加重竊盜罪，故修法後並無較為不利
    ；另該條修正後之法定刑增訂為「得併科新臺幣10萬元以下
    罰金」，此罰金刑為原法定刑所無，修正生效後，得併科罰
    金，對行為人較為不利，從而，經新舊法比較結果，以適用
    舊法較有利於被告。故核被告就犯罪事實（一）（二）所為
    ，均係犯修正前刑法第321 條第1 項第1 款、刑法第321 條
    第1 項第2 款之踰越牆垣、安全設備夜間侵入住宅竊盜罪；
    就犯罪事實（三）所為，係犯同法第354 條毀損罪。公訴意
    旨漏引修正前刑法第321 條第1 項第1 款，惟其起訴事實已
    經敘明時間，並經本院告知，且與已起訴之法條為同條項，
    無庸為起訴法條之變更，併此敘明。又毀越門扇而入室行竊
    ，其越入行為即屬侵入住宅，已結合於所犯加重竊盜之罪質
    中；另夜間侵入住宅竊盜罪，乃屬無故侵入住宅及竊盜罪之
    結合犯，因已結合於加重竊盜之罪，均無更行構成侵入住宅
    罪之理。（最高法院27年台上字第1887號判例意旨、83年度
    臺上字第6170號判決意旨參照）。是被告就犯罪事實（一）
    （二）之加重竊盜罪，均不另成立侵入住宅罪，附此敘明。
    公訴意旨認被告徒手毀壞宿舍之鐵門紗窗，惟經被告否認，
    且無積極證據證明紗窗是被告所毀壞，尚難為不利被告之認
    定，併此敘明。被告就犯罪事實（二），係以接續竊取林于
    仙、高秀華之財物，係以一行為觸犯數罪名，應論以想像競
    合犯，依刑法第55條之規定，從一重處斷。被告所犯上開3
    罪，犯意各別，行為互殊，應予分論併罰。
四、爰審酌被告為國中畢業之智識程度，正值青壯，因服志願役
    之壓力、家中經濟情況等因素，未尋正常管道解決壓力，反
    侵入被害人之住處竊取財物，影響被害人住居及財產安全，
    所竊取財物（扣除已花用之880 元）幸經警查獲而返還被害
    人，犯後坦承犯行，甚有悔意，態度尚可，其現服役中，家
    境貧寒一切情狀，分別量處如主文所示之刑，並諭知易科罰
    金之折算標準及定應執行刑。又被告未曾受有期徒刑以上刑
    之宣告，有臺灣高等法院被告全國前案紀錄表在卷可參，酌
    以被告事後坦認犯行，深表悔悟，堪認此次因一時失慮，初
    罹刑典，經此之偵查審判，當知所警惕，信無再犯之虞，本
    院認為其所宣告之刑，以暫不執行為適當，併宣告緩刑2 年
    ，以啟自新。又考量被告因守法觀念薄弱而觸法，為使其於
    緩刑期間保持良好品行，並建立法治之正確認識，以防再犯
    ，應有課予負擔之必要，且為促進與人際關係之正面互動，
    藉由服務機會復歸社會，爰依刑法第74條第2 項第4 款、第
    5款，命被告於本判決確定之日起6個月內，向公庫支付1萬
    元，另於本判決確定之日起1年6個月，向指定之政府機關、
    政府機構、行政法人、社區或其他符合公益目的之機構或團
    體提供80小時之義務勞務。被告既經本院諭知提供上開義務
    勞務，應依刑法第93條第1項第2款之規定，併宣告緩刑期間
    付保護管束，附此敘明。扣案之衣架為被告在宿舍大樓之曬
    衣場取得，非其所有，業據其陳述在卷，爰不為沒收之諭知
    ，併此敘明。
據上論斷，應依刑事訴訟法第273 條之1 第1 項、第299 條第1
項前段，刑法第2 條第1 項前段、（修正前）第321 條第1 項第
1 款、第321 條第1 項第2 款、第354 條、第55條、第41條第1
項前段、第8 項、第51條第5 款、第74條第1 項第1 款、第2 項
第4 款、第5 款、第93條第1 項第2 款，刑法施行法第1 條之1
第1項 、第2 項前段，判決如主文。
本案經檢察官林俊良到庭執行職務。
中    華    民    國   100    年    2     月    21    日
                  刑事第四庭  法  官  梁淑美
以上正本證明與原本無異。
如不服本判決應於收受判決後10日內向本院提出上訴書狀，並應
敘述具體理由；其未敘述上訴理由者，應於上訴期間屆滿後20日
內向本院補提理由書（均須按他造當事人之人數附繕本）「切勿
逕送上級法院」。告訴人或被害人如對於本判決不服者，應具備
理由請求檢察官上訴，其上訴期間之計算係以檢察官收受判決正
本之日期為準。
中    華    民    國   100    年    2     月    21    日
                              書記官  林金福
附錄論罪法條全文：
中華民國刑法第321條
犯竊盜罪而有左列情形之一者，處6月以上、5年以下有期徒刑：
一、於夜間侵入住宅或有人居住之建築物、船艦或隱匿其內而犯
    之者。（修正前）
二、毀越門扇、牆垣或其他安全設備而犯之者。
三、攜帶兇器而犯之者。
四、結夥三人以上而犯之者。
五、乘火災、水災或其他災害之際而犯之者。
六、在車站或埠頭而犯之者。
前項之未遂犯罰之。
中華民國刑法第354條
（毀損器物罪）
毀棄、損壞前二條以外之他人之物或致令不堪用，足以生損害於
公眾或他人者，處 2 年以下有期徒刑、拘役或 5 百元以下罰金
。